臺灣士林地方法院民事裁定　　　　　　　100年度聲字第146號
聲　請　人　束崇政
代　理　人　曾冠棋律師
相　對　人　陳哲銘
上列當事人間聲請停止執行事件，本院裁定如下：
    主  文
聲請人供擔保新臺幣捌佰萬元後，本院九十八年度司執字第三九
八０六號拍賣抵押物執行事件之強制執行程序，就逾相對人債權
額新臺幣貳仟柒佰萬元部分，於本院一百年度補字第二一六號確
認抵押債權等事件判決確定、和解或撤回起訴前應暫予停止。
其餘聲請駁回。
聲請程序費用由相對人負擔。
    理  由
一、本件聲請意旨略以：聲請人所有如附表所示之土地雖設定最
    高限額新臺幣（下同）5,500 萬元之抵押權（下稱系爭抵押
    權）予相對人，然實際被擔保債權僅有2,700 萬元，業經聲
    請人起訴請求相對人變更為擔保總金額為2,700 萬元之普通
    抵押權、備位請求確認被擔保債權為2,700 萬元在案（本院
    100 年度補字第216 號），然相對人業執拍賣抵押物裁定聲
    請就附表所示之土地為拍賣，經本院以98年度司執字第3980
    6 號拍賣抵押物執行事件受理在案，惟兩造對於抵押權之擔
    保範圍為何既有爭執，如逕予拍賣，實影響聲請人依強制執
    行法第96條規定指定應拍賣部分之權利，而依相對人於執行
    處陳報之債權讓與契約書，其擔保金額至多應為相對人所主
    張之3,100 萬元，爰依強制執行法第18條第2 項規定聲請裁
    定准予停止執行云云。
二、按有回復原狀之聲請，或提起再審或異議之訴，或對於和解
    為繼續審判之請求，或提起宣告調解無效之訴、撤銷調解之
    訴，或對於許可強制執行之裁定提起抗告時，法院因必要情
    形，或依聲請定相當並確實擔保，得為停止強制執行之裁定
    ，強制執行法第18條第2 項定有明文。又抵押人如以許可執
    行裁定成立前實體上之事由，主張該裁定不得為執行名義而
    提起訴訟時，其情形較裁定程序為重，依「舉輕明重」之法
    理，並兼顧抵押人之利益，則抵押人自得依強制執行法第18
    條第2 項之規定，聲請為停止執行之裁定（最高法院95年度
    台抗字第104號裁判意旨參照）。
三、經本院調取本院98年度司執字第39806 號執行事件卷宗及本
    院100 年度補字第216 號確認抵押債權等事件卷宗審究後，
    認逾擔保債權額2,700 萬元部分，聲請人聲請停止執行，為
    有理由，應予准許，至於擔保債權額2,700 萬元以內部分，
    既為聲請人所不爭執，自無予以停止執行之必要，聲請人此
    部分之聲請為無理由，應予駁回。而關於應供擔保之金額，
    經核：(一)上開執行事件之債權人以本院98年度抗字第3 號民
    事裁定、臺灣高等法院96年度非抗字第51號確定裁定為執行
    名義，聲請執行之債權額為新臺幣（下同）4,500 萬元及民
    國94年11月1 日起至清償日止按年息6 ％計算之利息。(二)上
    開執行事件之執行標的為如附表所示之土地，業經本院核閱
    上開執行事件卷宗予以查明，茲因聲請人聲請停止執行，相
    對人就超過2,700 萬元部分債權受償之時間，必然延宕。(三)
    又聲請人提起上述確認抵押債權等訴訟，參考各級法院辦案
    期限實施要點規定，第一、二、三審審判之審理期間共計約
    4 年4 月，以之預估為獲准停止執行因而致債權人延宕受償
    之受損期間。(四)另參酌相對人資金運用所受影響、債權受償
    風險等一切情狀，認聲請人為相對人因停止執行可能所受損
    害供擔保之金額，應以800 萬元為適當，爰裁定如主文所示
    。
四、依強制執行法第18條第2項裁定如主文。
中    華    民    國   100    年    3     月    25    日
                  民事第二庭  法  官  藍雅清
以上正本證明與原本無異。
如對本裁定抗告，應於裁定送達後10日內向本院提出抗告狀，並
繳納抗告費新臺幣1,000 元。
中    華    民    國   100    年    3     月    25    日
                              書記官  張純華